# 请教关于金融资产

提问人：donnie82 时间：2015-07-09 15:56:22
在满足“企业风险管理或投资策略的正式书面文件已载明，该金融资产组合、该金融负债组合、或该金融资产和金融负债组合，以公允价值为基础进行管理、评价并向关键管理人员报告”时，可以指定某项金融资产为以公允价值计量且其变动计入当期损益的金融资产。 引号中具体怎么理解，或在企业实务中怎么操作呢？谢谢！

回答人：chenyiwei
你可以参考一下PE、VC等投资性主体的运作模式和考核方法。投资性主体持有的股权投资可以做如此指定，就是依据金融工具准则中的该条规定。